【裁判字號】    94,訴,789
【裁判日期】    950512
【裁判案由】    毒品危害防制條例
【裁判全文】
臺灣士林地方法院刑事判決               94年度訴字第789號
公  訴  人  臺灣士林地方法院檢察署檢察官
被      告  甲○○
上列被告因違反毒品危害防制條例案件，經檢察官提起公訴（94
年度毒偵字第1700號），被告為有罪之陳述，本院合議庭裁定改
行簡式審判程序，並判決如下：
    主  文
甲○○連續施用第一級毒品，累犯，處有期徒刑壹年，扣案之海
洛因壹包（驗餘淨重零點零柒公克）沒收銷燬，注射針筒貳支沒
收。
    事  實
一、甲○○前於民國80年間，因肅清煙毒條例案件，經本院判處
    有期徒刑四年確定，於84年1 月13日假釋出監，於假釋期間
    ，復因肅清煙毒條例案件，經臺灣臺北地方法院判處有期徒
    刑四年確定，並撤銷前開假釋，合併執行，於87年9 月16日
    假釋出監，嗣經撤銷假釋，執行前開殘刑，於91年8 月23日
    縮刑期滿執行完畢。另因施用毒品案件，前後經二次觀察、
    勒戒後，均認無繼續施用毒品之傾向，分別於88年10月27日
    及89年8 月15日釋放出監，並由臺灣士林地方法院檢察署檢
    察官以88年度毒偵字第689 號及89年度毒偵緝字第196 號為
    不起訴處分確定。詎甲○○猶不知悔改，於上開最後一次觀
    察勒戒執行完畢後五年內，復基於施用第一級毒品海洛因之
    概括犯意，自94年3 月中旬某日起至94年4 月5 日18時止，
    在臺北市○○區○○街69巷4 號2 樓住處內，連續施用第一
    級毒品海洛因多次，嗣為警於94年4 月5 日23時20分許，在
    臺北市○○區○○路1 段53號查獲，並扣得海洛因一包（驗
    餘淨重0.07公克）及注射針筒二支等物。
二、案經臺北市政府警察局南港分局報請臺灣士林地方法院檢察
    署檢察官偵查起訴。
    理  由
一、前揭犯罪事實，業據被告甲○○於偵查中及本院審理時供認
    不諱（見4508號偵查卷第51至52頁、95年4 月28日準備程序
    筆錄及審判筆錄），又被告為警查獲時，經採集其尿液送檢
    驗結果，呈嗎啡類陽性反應，有臺灣尖端先進生技醫藥股份
    有限公司94年4 月26日濫用藥物檢驗報告（見4508號偵查卷
    第65頁）在卷可稽，復有海洛因一包、注射針筒二支扣案可
    資佐證，又扣案之海洛因一包，經送鑑定結果，確含有海洛
    因成分，亦有法務部調查局94年5 月31日調科壹字第040003
    841 號鑑定通知書在卷可憑，足證被告自白與事實相符。事
    證明確，被告犯行堪以認定。
二、按犯毒品危害防制條例第10條之施用毒品罪者，檢察官應聲
    請法院裁定令被告入勒戒處所觀察、勒戒。觀察、勒戒後，
    檢察官依據勒戒處所之陳報，認受觀察、勒戒人無繼續施用
    毒品傾向者，應即釋放，並為不起訴處分；認受觀察、勒戒
    人有繼續施用毒品傾向者，檢察官應聲請法院裁定令入戒治
    處所施以強制戒治。經觀察、勒戒或強制戒治執行完畢釋放
    後，五年內再犯毒品危害防制條例第10條之罪者，檢察官或
    少年法院應依法追訴或裁定交付審理，毒品危害防制條例第
    20條第1 項、第2 項、第23條第2 項分別定有明文。查被告
    前因施用毒品案件，前後經二次觀察、勒戒後，均認無繼續
    施用毒品之傾向，分別於88年10月27日及89年8 月15日釋放
    出監，有刑案資料查註紀錄表、全國施用毒品紀錄表各一份
    在卷可憑，被告於觀察勒戒執行完畢釋放後，五年內再犯毒
    品危害防制條例第10條之罪，經檢察官提起公訴，本院應予
    審理。再按海洛因係毒品危害防制條例第2 條第2 項第1 款
    所稱之第一級毒品。核被告施用海洛因之行為，係犯毒品危
    害防制條例第10條第1 項之施用第一級毒品罪，被告持有海
    洛因進而施用，其持有海洛因之低度行為應為施用海洛因之
    高度行為所吸收，不另論罪。被告先後多次施用海洛因之犯
    行，時間緊接，所犯罪名相同，顯係基於概括犯意為之，為
    連續犯，應依刑法第56條之規定論以一罪，並加重其刑。又
    被告有事實欄所載之犯罪科刑執行情形，有臺灣高等法院被
    告前案紀錄表在卷可憑，其受有期徒刑執行完畢後，五年內
    再犯有期徒刑以上之本罪，為累犯，應依刑法第47條之規定
    遞加重其刑。爰審酌被告有肅清煙毒條例、竊盜等前科，素
    行不佳，犯罪戕害自己身心健康，與犯罪後供認犯行等一切
    情狀，量處有期徒刑一年。
三、又扣案之海洛因一包（驗餘淨重0.07公克），為查獲之第一
    級毒品，不問屬於被告與否，應依毒品危害防制條例第18條
    第1 項前段之規定宣告沒收銷燬；另扣案之注射針筒二支，
    係被告所有供施用海洛因之物，業據其供明在卷，因非屬專
    供施用海洛因之器具，應依刑法第38條第1 項第2 款之規定
    宣告沒收。
據上論斷，應依刑事訴訟法第299 條第1 項前段、第273 條之1
第1 項，毒品危害防制條例第10條第1 項、第18條第1 項前段，
刑法第11條、第56條、第47條、第38條第1 項第2 款，判決如主
文。
本案經檢察官呂永魁到庭執行職務。
中    華    民    國    95    年    5     月    12    日
                  刑事第四庭法  官  周明鴻
以上正本證明與原本無異。
如不服本判決，應於判決送達後10日內，向本院提出上訴狀。
                            書記官  楊哲偉
中    華    民    國    95    年    5     月    15    日
論罪法條：
毒品危害防制條例第10條第1 項
施用第一級毒品者，處6 月以上5 年以下有期徒刑。
施用第二級毒品者，處3 年以下有期徒刑。


司法院資訊處製作；財團法人民間司法改革基金會備份。
